【裁判字號】    89,交易,166
【裁判日期】    890531
【裁判案由】    過失傷害
【裁判全文】
臺灣桃園地方法院刑事判決                        八十九年度交易字第一六六號
    公  訴  人  臺灣桃園地方法院檢察署檢察官
    被      告  甲  ○
右列被告因過失傷害案件，經檢察官提起公訴（八十九年度偵字第一二三二號），本
院判決如左：
        主  文
甲○因過失傷害人，處有期徒刑肆月，如易科罰金以參佰元折算壹日。
        事  實
一、甲○明知己無駕駛執照，仍於民國八十八年十月七日下午六時三十分許，騎乘車
    號為ＭＦＹ－００二號之重型機車，沿桃園縣八德市○○路，由中壢市往八德市
    方向行駛，行經該路與該路一一二三巷之交岔路口時，本應注意汽車行駛至交岔
    路口，其行進應遵守燈光號誌之規定，依當時情形又無不能注意之情事，竟疏未
    注意，於上開交岔路口之燈光號誌為紅燈時，仍加闖越，因而撞及沿桃園縣八德
    市○○路一一二三巷行駛，欲通過上開交岔路口往石厝方向直行之由乙○○所騎
    乘車號為ＳＬＱ－七三七號之輕型機車，致乙○○受有頸椎脊髓損傷之傷害。
二、案經乙○○訴由桃園縣警察局八德分局報請臺灣桃園地方法院檢察署檢察官偵查
    起訴。
        理  由
一、訊據被告甲○固承認有於右開時、地肇事，然矢口否認有何過失，辯稱：伊在八
    德市○○路與廣福路一一二三巷之交岔路口並無闖紅燈，因該交岔路口只是闖黃
    燈之路口而已，是告訴人乙○○自己支線道車未讓伊之幹線道車先行，才會發生
    車禍云云。惟查：本案事實非惟業據告訴人及證人丙○○指陳、證述歷歷，即被
    告本身亦在警訊時自承有看見前開交岔路口已亮起紅燈，因想要下班早點回家，
    才會闖紅燈肇事，被告雖於本院辯稱該警訊筆錄是警員乘伊不識字，亂記筆錄云
    云，然該警訊筆錄之製作警員甯世雄於本院證稱「被告說他聽不懂國語，只聽得
    懂台語，我是用台語詢問他的，我還有復誦一次給他聽才請他簽名。」等語，可
    見被告上開辯詞，殊無足採。非惟如是，被告尚辯稱上開交岔路口只是閃黃燈云
    云，此非惟業經告訴人否認，並經車禍目擊證人丙○○於警訊時證稱案發時是因
    被告闖紅燈肇事，即到場處理之警員甯世雄亦到院證稱該路口是紅綠燈之號誌，
    並非只閃黃燈，可見被告作賊心虛之態已不言可喻，被告上開辯詞均無非臨訟卸
    責之詞，此外，復有道路交通事故調查報告表一紙及現場照片、車損照片共九幀
    附卷可證。按汽車行駛至交岔路口，其行進應遵守燈光號誌之規定，道路交通安
    全規則第一百零二條第一項第一款定有明文，被告駕車顯疏於前開應為之注意，
    其有過失甚明，且告訴人因其之過失行為致受有如上之傷害，復有診斷書六紙在
    卷可憑，被告之過失行為與告訴人所受之傷害間，亦具有相當之因果關係，被告
    自應負過失傷害罪責。本件事證既明，被告猶聲請傳喚所謂與其一同下班回家之
    目擊同事「侯賜福」云云，非惟無此必要，且為何於警訊時及本院行調查時不提
    出該「目擊證人」，而於審理之最後階段始提起此項聲請，豈非啟人疑竇？即使
    本院傳訊該證人，而該證人亦作出對被告有利之陳述，亦不足推翻本院之上開證
    據認定，本院不予傳喚，併此敘明。
二、核被告所為係犯刑法第二百八十四條第一項前段之過失傷害罪。被告無駕駛執照
    而駕車，此業據被告自白在案並有舉發違反道路交通管理事件通知單一紙可按，
    並因而致人於傷，應依道路交通管理處罰條例第八十六條第一項之規定，加重其
    刑。爰審酌被告犯後猶任行攀誣警員公文書上登載不實、犯後態度至為惡劣、告
    訴人之傷勢、被告迄未與告訴人達成和解賠償告訴人受傷害之損失、及被告之過
    失程度等一切情狀，量處如主文所示之刑，並諭知易科罰金之折算標準。
據上論斷，應依刑事訴訟法第二百九十九條第一項前段，道路交通管理處罰條例第八
十六條第一項，刑法第二百八十四條第一項前段、第四十一條，罰金罰鍰提高標準條
例第一條前段、第二條，判決如主文。
本案經檢察官呂理銘到庭執行職務
中      華      民      國      八十九    年    五      月      卅一    日
                                臺灣桃園地方法院交通法庭
                                      法  官    曾  雨  明
右正本證明與原本無異。
如不服本判決，應於判決送達後十日內向本院提出上訴狀( 應附繕本 )，上訴於
臺灣高等法院。
                                      書記官    戴  育  萍
中        華        民        國   八十九   年     六     月     八     日
附論罪科刑依據之法條：
刑法第二百八十四條第一項前段
因過失傷害人者，處六月以下有期徒刑、拘役或五百元以下罰金。致重傷者，處一年
以下有期徒刑、拘役或五百元下罰金。


司法院資訊處製作；財團法人民間司法改革基金會備份。
